---
title: "Lab_04_Thomas_Travassos"
author: "Thomas Toledo Travassos"
format: pdf
editor: visual
---

###LAB_04


1. Carregue os pacotes readxl e tidyverse.
```{r}

library(readxl)
library(tidyverse)




```




2.  Crie uma variável chamada fname que contenha o caminho para o arquivo WDIEXCEL.xlsx, disponível no seu diretório de dados. Confirme que o R identifica a existência do arquivo utilizando o comando file.exists
```{r}
fname <- "datasets/WDIEXCEL.xlsx"

file.exists(fname)



```



3.  Leia a planilha “Country” e armazene no objeto countries.


```{r}


countries <- read_excel(fname, sheet = "Country")

countries



```



4. Mantenha apenas os registros de 5 países (Brasil e outros 4 de sua escolha).


```{r}



countries <- countries %>%
  filter(`Short Name` %in% c(
    "Brazil",
    "Argentina",
    "Chile",
    "Colombia",
    "Peru"
  ))

countries
```



5. Leia a planilha “Data” e armazene no objeto WDI.

```{r}
WDI <- read_excel(fname, sheet = "Data")

WDI
```



6. Selecione apenas as colunas:

- Country Code
- Indicator Code
- E todos os anos de 1960-201


```{r}
WDI <- WDI %>%
  select(
    `Country Code`,
    `Indicator Code`,
    `1960`:`2018`
  )

WDI
```


7. Confirme se os dados wm WDI estão em formato tidy. Se não estiverem, transforme-os para tal formato. Faça de forma que exista uma coluna referente ao ano chamada YEAR.

```{r}
WDI <- WDI %>%
  pivot_longer(
    cols = `1960`:`2018`,
    names_to = "YEAR",
    values_to = "value"
  )

WDI



```


8. Confirme se a coluna referente ao ano está em formato inteiro.


```{r}

WDI <- WDI %>%
  mutate(YEAR = as.integer(YEAR))



``` 


```{r}
class(WDI$YEAR)
```

9. Para o objeto WDI, mantenha apenas os registros dos países listados em countries. Selecione as colunas:

- Country Code
- Short Name
- YEAR
- SP.DYN.CBRT.IN


```{r}

WDI <- WDI %>%
  semi_join(countries, by = "Country Code")


```


```{r}
WDI <- WDI %>%
  filter(`Indicator Code` == "SP.DYN.CBRT.IN")
```


```{r}
WDI <- WDI %>%
  left_join(
    countries %>%
      select(`Country Code`, `Short Name`),
    by = "Country Code"
  )
```


```{r}
WDI <- WDI %>%
  select(
    `Country Code`,
    `Short Name`,
    YEAR,
    `value`
  )
```


```{r}
WDI <- WDI %>%
  rename(
    `SP.DYN.CBRT.IN` = value
  )
```

```{r}
WDI
```

10. Ordene o objeto de forma que, para cada país, as informações estejam ordenadas por ano.

```{r}

WDI <- WDI %>%
  arrange(`Short Name`, YEAR)

WDI




```

11 .Construa um gráfico de linhas, usando o pacote ggplot2, que tenha no eixo X a variável YEAR, no eixo Y a variável SP.DYN.CBRT.IN e que cada linha corresponda a um país diferente.



```{r}
ggplot(
  WDI,
  aes(
    x = YEAR,
    y = `SP.DYN.CBRT.IN`,
    group = `Short Name`,
    linetype = `Short Name`
  )
) +
  geom_line() +
  labs(
    x = "Ano",
    y = "Taxa bruta de natalidade",
    linetype = "País"
  ) +
  theme_minimal()
```


```{r}
Sys.setenv(TZ = "America/Sao_Paulo")
Sys.time()
```

