---
title: "LAB_07_Thomas_Travassos"
author: "Thomas Toledo Travassos"
format: pdf
editor: visual
---



###LAB_07

1. Baixe o arquivo uwmadison.sqlite3. Conecte-se a ele usando o pacote `RSQLite`, armazenando a conexão em uma variável `conn`

```{r}

library(DBI)
library(RSQLite)


#Conexao com SQL


conn <- dbConnect(SQLite(), "datasets/database.sqlite3")


```


2. Quem são e quantos são os professores que lecionaram disciplinas cujo tópico era estatística `(subjects.abbreviation='STAT')`;


```{sql connection=conn}

SELECT * FROM subjects
WHERE abbreviation = 'STAT'

```

```{sql connection=conn}

   SELECT DISTINCT instructors.id, instructors.name
  FROM subjects
  INNER JOIN subject_memberships
    ON subjects.code = subject_memberships.subject_code
  INNER JOIN sections
    ON subject_memberships.course_offering_uuid = sections.course_offering_uuid
  INNER JOIN teachings
    ON sections.uuid = teachings.section_uuid
  INNER JOIN instructors
    ON teachings.instructor_id = instructors.id
  WHERE subjects.abbreviation = 'STAT'
  ORDER BY instructors.name


```


```{sql connection=conn}

SELECT COUNT(DISTINCT instructors.id) AS numero_professores
  FROM subjects
  INNER JOIN subject_memberships
    ON subjects.code = subject_memberships.subject_code
  INNER JOIN sections
    ON subject_memberships.course_offering_uuid = sections.course_offering_uuid
  INNER JOIN teachings
    ON sections.uuid = teachings.section_uuid
  INNER JOIN instructors
    ON teachings.instructor_id = instructors.id
  WHERE subjects.abbreviation = 'STAT'




```



3. O GPA americano é definido numa escala de 0 a 4, em que A = 4, AB = 3.5, B = 3, BC = 2.5, C = 2, D = 1 e F = 0. Determinando a nota média de cada oferecimento pela ponderação da quantidade de alunos em cada extrato com os valores numéricos de cada conceito, indique (no que se referente a disciplinas no assunto de estatística):

-Quem é o professor mais difícil?
-Quem é o professor mais fácil?
-Qual é a disciplina mais difícil?
-Qual é a disciplina mais fácil?


#Professor mais dificil;

```{sql connection=conn}
WITH gpa_oferecimento AS (
  SELECT
    course_offering_uuid,
    (
      4.0 * SUM(a_count) +
      3.5 * SUM(ab_count) +
      3.0 * SUM(b_count) +
      2.5 * SUM(bc_count) +
      2.0 * SUM(c_count) +
      1.0 * SUM(d_count)
    ) /
    NULLIF(
      SUM(a_count) +
      SUM(ab_count) +
      SUM(b_count) +
      SUM(bc_count) +
      SUM(c_count) +
      SUM(d_count) +
      SUM(f_count),
      0
    ) AS GPA
  FROM grade_distributions
  GROUP BY course_offering_uuid
)

SELECT
  instructors.name,
  AVG(gpa_oferecimento.GPA) AS GPA_MEDIO
FROM gpa_oferecimento
INNER JOIN course_offerings
  ON gpa_oferecimento.course_offering_uuid = course_offerings.uuid
INNER JOIN subject_memberships
  ON course_offerings.uuid = subject_memberships.course_offering_uuid
INNER JOIN subjects
  ON subject_memberships.subject_code = subjects.code
INNER JOIN sections
  ON course_offerings.uuid = sections.course_offering_uuid
INNER JOIN teachings
  ON sections.uuid = teachings.section_uuid
INNER JOIN instructors
  ON teachings.instructor_id = instructors.id
WHERE subjects.abbreviation = 'STAT'
  AND gpa_oferecimento.GPA IS NOT NULL
GROUP BY instructors.id, instructors.name
ORDER BY GPA_MEDIO ASC
LIMIT 1
```


#Professor mais facil;



```{sql connection=conn}
WITH gpa_oferecimento AS (
  SELECT
    course_offering_uuid,
    (
      4.0 * SUM(a_count) +
      3.5 * SUM(ab_count) +
      3.0 * SUM(b_count) +
      2.5 * SUM(bc_count) +
      2.0 * SUM(c_count) +
      1.0 * SUM(d_count)
    ) /
    NULLIF(
      SUM(a_count) +
      SUM(ab_count) +
      SUM(b_count) +
      SUM(bc_count) +
      SUM(c_count) +
      SUM(d_count) +
      SUM(f_count),
      0
    ) AS GPA
  FROM grade_distributions
  GROUP BY course_offering_uuid
)

SELECT
  instructors.name,
  AVG(gpa_oferecimento.GPA) AS GPA_MEDIO
FROM gpa_oferecimento
INNER JOIN course_offerings
  ON gpa_oferecimento.course_offering_uuid = course_offerings.uuid
INNER JOIN subject_memberships
  ON course_offerings.uuid = subject_memberships.course_offering_uuid
INNER JOIN subjects
  ON subject_memberships.subject_code = subjects.code
INNER JOIN sections
  ON course_offerings.uuid = sections.course_offering_uuid
INNER JOIN teachings
  ON sections.uuid = teachings.section_uuid
INNER JOIN instructors
  ON teachings.instructor_id = instructors.id
WHERE subjects.abbreviation = 'STAT'
  AND gpa_oferecimento.GPA IS NOT NULL
GROUP BY instructors.id, instructors.name
ORDER BY GPA_MEDIO DESC
LIMIT 1
```


#Disciplina mais dificil;


```{sql connection=conn}



WITH gpa_oferecimento AS (
  SELECT
    course_offering_uuid,
    (
      4.0 * SUM(a_count) +
      3.5 * SUM(ab_count) +
      3.0 * SUM(b_count) +
      2.5 * SUM(bc_count) +
      2.0 * SUM(c_count) +
      1.0 * SUM(d_count)
    ) /
    NULLIF(
      SUM(a_count) +
      SUM(ab_count) +
      SUM(b_count) +
      SUM(bc_count) +
      SUM(c_count) +
      SUM(d_count) +
      SUM(f_count),
      0
    ) AS GPA
  FROM grade_distributions
  GROUP BY course_offering_uuid
)

SELECT
  courses.number,
  courses.name,
  AVG(gpa_oferecimento.GPA) AS GPA_MEDIO
FROM gpa_oferecimento
INNER JOIN course_offerings
  ON gpa_oferecimento.course_offering_uuid = course_offerings.uuid
INNER JOIN courses
  ON course_offerings.course_uuid = courses.uuid
INNER JOIN subject_memberships
  ON course_offerings.uuid = subject_memberships.course_offering_uuid
INNER JOIN subjects
  ON subject_memberships.subject_code = subjects.code
WHERE subjects.abbreviation = 'STAT'
  AND gpa_oferecimento.GPA IS NOT NULL
GROUP BY courses.uuid, courses.number, courses.name
ORDER BY GPA_MEDIO ASC
LIMIT 1



```




#Disciplina mais facil;


```{sql connection=conn}
WITH gpa_oferecimento AS (
  SELECT
    course_offering_uuid,
    (
      4.0 * SUM(a_count) +
      3.5 * SUM(ab_count) +
      3.0 * SUM(b_count) +
      2.5 * SUM(bc_count) +
      2.0 * SUM(c_count) +
      1.0 * SUM(d_count)
    ) /
    NULLIF(
      SUM(a_count) +
      SUM(ab_count) +
      SUM(b_count) +
      SUM(bc_count) +
      SUM(c_count) +
      SUM(d_count) +
      SUM(f_count),
      0
    ) AS GPA
  FROM grade_distributions
  GROUP BY course_offering_uuid
)

SELECT
  courses.number,
  courses.name,
  AVG(gpa_oferecimento.GPA) AS GPA_MEDIO
FROM gpa_oferecimento
INNER JOIN course_offerings
  ON gpa_oferecimento.course_offering_uuid = course_offerings.uuid
INNER JOIN courses
  ON course_offerings.course_uuid = courses.uuid
INNER JOIN subject_memberships
  ON course_offerings.uuid = subject_memberships.course_offering_uuid
INNER JOIN subjects
  ON subject_memberships.subject_code = subjects.code
WHERE subjects.abbreviation = 'STAT'
  AND gpa_oferecimento.GPA IS NOT NULL
GROUP BY courses.uuid, courses.number, courses.name
ORDER BY GPA_MEDIO DESC
LIMIT 1
```

4. Desconecte do banco de dados.

```{r}
dbDisconnect(conn)
```



```{r}
Sys.setenv(TZ = "America/Sao_Paulo")
Sys.time()
```






















