---
title: "LAB_06_Thomas_Travassos"
author: "Thomas Toledo Travassos"
format: pdf
editor: visual
---


###LAB_06

1. Baixe o arquivo `disco.db` e armazene na variável `path`o caminho completo (pasta) na qual o arquivo foi gravado. Utilize o comando `file.path()` para combinar a variável path com o nome do arquivo `(disco.db)` e obter o nome do arquivo com seu respectivo caminho. Armazene este resultado na variável `fname`.


2. Utilizando o pacote `RSQLite`, conecte-se ao arquivo de banco de dados. Armazene a conexão na variável `conn`.

```{r}
library(DBI)
library(RSQLite)

path <- "datasets"

fname <- file.path(path, "disco.db")

conn <- dbConnect(
  SQLite(),
  fname
)
```


3. Liste as tabelas existentes no banco de dados.



```{r}
dbListTables(conn)

```

4. Identifique os nomes de todas as colunas existentes na tabela `customers`.



```{r}
dbListFields(conn, "customers")
```



5. Utilizando apenas `SQLite`, com o apoio do comando `dbGetQuery`, identifique quantos clientes estão atualmente cadastrados neste banco de dados.



```{r}
dbGetQuery(
  conn,
  "SELECT COUNT(*) AS NUM_CLIENTES
   FROM customers"
)
```



6. Utilizando apenas `SQLite`, identifique o número de países diferentes em que moram os clientes encontrados acima.




```{r}

dbGetQuery(conn,
           "SELECT COUNT(DISTINCT COUNTRY) AS NUM_DIFFCOUNTRY FROM CUSTOMERS")



```

7. Utilizando apenas `SQLite`, quantos clientes existem por país? A tabela resultante deve conter o nome do país e a respectiva contagem, além de ser ordenada de maneira decrescente pela referida contagem.


```{r}
dbGetQuery(
  conn,
  "SELECT
      country,
      COUNT(*) AS NUM_CLIENTES
   FROM customers
   GROUP BY country
   ORDER BY NUM_CLIENTES DESC"
)


```

8. Quais são os 5 países com mais clientes registrados? Use apenas `SQLite`.



```{r}
dbGetQuery(
  conn,
  "SELECT
      country,
      COUNT(*) AS NUM_CLIENTES
   FROM customers
   GROUP BY country
   ORDER BY NUM_CLIENTES DESC
   LIMIT 5"
)
```



9. Quais são os países registrados que possuem apenas 6 letras no nome?



```{r}

dbGetQuery(
  conn,
  "SELECT DISTINCT country
   FROM customers
   WHERE country GLOB '??????'"
)



```


10. Quais foram as músicas compradas por clientes brasileiros?


```{r}

dbGetQuery(
  conn,
  "SELECT DISTINCT
      tracks.Name AS MUSICA
   FROM customers
   INNER JOIN invoices
      ON customers.CustomerId = invoices.CustomerId
   INNER JOIN invoice_items
      ON invoices.InvoiceId = invoice_items.InvoiceId
   INNER JOIN tracks
      ON invoice_items.TrackId = tracks.TrackId
   WHERE customers.Country = 'Brazil'
   ORDER BY MUSICA"
)


```


11. Desconecte do banco de dados.


```{r}

dbDisconnect(conn)



```

```{r}
Sys.setenv(TZ = "America/Sao_Paulo")
Sys.time()

```




