---
title: "Lab_03_Thomas_Travassos"
author: "Thomas Toledo Travassos"
format: pdf
editor: visual
---

###Lab_03



```{r}
library(tidyverse)
library(readr)
```

1. Importe, utilizando o pacote readr, cada um dos três arquivos disponíveis. Os objetos resultantes devem ser chamados `flights`, `airlines` e `airports`.

-Para o arquivo de aeroportos, importe apenas as colunas `IATA_CODE`, `CITY`, `STATE`, `LATITUDE`, `LONGITUDE`;

-Para o arquivo de vôos:
 
 a.Importe apenas as colunas `DESTINATION_AIRPORT` e `ARRIVAL_DELAY`;
 b.Leia apenas 1 milhão de linhas por vez;
 c.Remova vôos em que o aeroporto de destino comece com a letra 1;
 d.Remova registros em que existam pelo menos uma coluna faltante;
 e.Determine, para cada parte do arquivo, as estatísticas suficientes para a determinação do atraso médio por aeroporto de destino;
 f.Ao finalizar a leitura do arquivo, combine as estatísticas suficientes de modo a produzir a média de atraso por aeroporto.
 
 
 
```{r}

airports <- read_csv(
  "datasets/airports.csv",
  col_select = c(
    IATA_CODE,
    CITY,
    STATE,
    LATITUDE,
    LONGITUDE
  )
)




```

 
 
```{r}

airlines <- read_csv(
  "datasets/airlines.csv"
)
```
 


```{r}
getStats <- function(input, pos) {
  
  input %>%
    filter(substr(DESTINATION_AIRPORT, 1, 1) != "I") %>%
    filter(!is.na(DESTINATION_AIRPORT),
           !is.na(ARRIVAL_DELAY)) %>%
    group_by(DESTINATION_AIRPORT) %>%
    summarise(
      total = n(),
      soma = sum(ARRIVAL_DELAY),
      .groups = "drop"
    )
  
}
```



```{r}
stats_lotes <- read_csv_chunked(
  "datasets/flights.csv",
  callback = DataFrameCallback$new(getStats),
  chunk_size = 1000000,
  col_types = cols_only(
    DESTINATION_AIRPORT = col_character(),
    ARRIVAL_DELAY = col_double()
  )
)
```



```{r}
computeStats <- function(stats) {
  
  stats %>%
    group_by(DESTINATION_AIRPORT) %>%
    summarise(
      total = sum(total),
      soma = sum(soma),
      .groups = "drop"
    ) %>%
    mutate(
      atraso_medio = soma / total
    )
  
}
```


```{r}
flights <- computeStats(stats_lotes)
```


```{r}
head(flights)
```



2.Selecione a operação apropriada join para incluir, na tabela flights, as colunas CITY e STATE do objeto airports. Para executar esta tarefa:

 a.Identifique a coluna que é a chave na tabela `flights`;
 b.Identifique a coluna que é a chave na tabela `airports`;
 c.Quais são os aeroportos que estão listados em `flights`, mas estão ausentes em `airports`?
 d.Apresente o comando que combine ambas as tabelas, indicando explicitamente as chaves;
 e.Armazene a tabela resultante no objeto `flights`.




```{r}
anti_join(
  flights,
  airports,
  by = c("DESTINATION_AIRPORT" = "IATA_CODE")
)
```

```{r}
flights <- left_join(
  flights,
  airports %>% select(IATA_CODE, CITY, STATE),
  by = c("DESTINATION_AIRPORT" = "IATA_CODE")
)
```


```{r}
head(flights)
```



3.Quantos aeroportos cada estado possui? Apresente uma tabela ordenada de forma decrescente (no número de aeroportos).

```{r}
airports %>%
  group_by(STATE) %>%
  summarise(
    aeroportos = n(),
    .groups = "drop"
  ) %>%
  arrange(desc(aeroportos))
```



4.Apresente um mapa representando todos os atrasos observados por aeroporto.
 
 a.Carregue o pacote `leaflet`;
 b.Combine os comandos `leaflet`, `addTiles` e `addMarkers` para a criação de um mapa básico;
 c.Armazene o grafico em b) numa variável chamada `this`;
 d.Adicione as duas linhas abaixo após a criação da variável `this` (apenas se você estiver usando Jupyter):



```{r}
library(leaflet)


flights <- left_join(
  flights,
  airports %>% select(IATA_CODE, LATITUDE, LONGITUDE),
  by = c("DESTINATION_AIRPORT" = "IATA_CODE")
)

this <- leaflet(flights) %>%
  addTiles() %>%
  addMarkers(
    lng = ~LONGITUDE,
    lat = ~LATITUDE,
    popup = ~paste(
      DESTINATION_AIRPORT,
      "<br>Cidade:", CITY,
      "<br>Estado:", STATE,
      "<br>Atraso médio:", round(atraso_medio, 2)
    )
  )


```


```{r}
Sys.setenv(TZ = "America/Sao_Paulo")
Sys.time()

```