---
title: "Lista_05_Thomas_Travassos.qmd"
author: "Thomas Toledo Travassos"
format: pdf
editor: visual
---


```{r}

library(DBI)
library(RSQLite)


#Conexao com SQL


con <- dbConnect(SQLite(), "me315.sqlite")
```

###Expressoes_Aritmeticas

1. Qual seria a nova área (em acres) de cada reserva natural caso sua área atual fosse aumentada em 20%? Apresente o nome da reserva, a área atual e a nova área após o aumento.



```{sql connection=con}

SELECT
    PNAME,
    ACRES AS CURRENT_ACRES,
    ACRES * 1.20 AS NEW_ACRES
FROM PRESERVE



```



2. Qual seria a área de cada reserva natural se sua área atual fosse reduzida para um terço do tamanho atual? Apresente o nome da reserva, a área atual em acres e a área ajustada em acres.



```{sql connection=con}

SELECT
    PNAME,
    ACRES AS CURRENT_ACRES,
    ACRES / 3.0 AS ADJUSTED_ACRES
FROM PRESERVE




```




3. Para todas as reservas naturais, apresente o nome da reserva e sua taxa de entrada atual. Apresente também uma taxa ajustada, calculada adicionando US$ 50,00 à taxa atual e, em seguida, dividindo o resultado por 2.


```{sql connection=con}

SELECT
    PNAME,
    FEE AS CURRENT_FEE,
    (FEE + 50.00) / 2.0 AS ADJUSTED_FEE
FROM PRESERVE




```



4. Apresente os valores médio, máximo e mínimo de `ACRES` para todas as reservas naturais localizadas no Arizona.



```{sql connection=con}


SELECT
    AVG(ACRES) AS AVERAGE_ACRES,
    MAX(ACRES) AS MAX_ACRES,
    MIN(ACRES) AS MIN_ACRES
FROM PRESERVE
WHERE STATE = 'AZ'



```



5. Apresente o primeiro nome de reserva em ordem alfabética.

```{sql connection=con}

SELECT PNAME
FROM PRESERVE
ORDER BY PNAME
LIMIT 1


```

6. Desconsidere as taxas de entrada iguais a zero. Quantas taxas de entrada distintas existem na tabela `PRESERVE`?


```{sql connection=con}

SELECT COUNT(DISTINCT FEE) AS DISTINCT_FEES
FROM PRESERVE
WHERE FEE <> 0




```


7. Escreva uma instrução `SELECT` que demonstre que `PNAME` não contém atualmente valores duplicados.

```{sql connection=con}

SELECT
    PNAME,
    COUNT(*) AS OCCURRENCES
FROM PRESERVE
GROUP BY PNAME
HAVING COUNT(*) > 1


```


8. Suponha que você pretenda estabelecer uma nova política para o cálculo das taxas de entrada. Cada reserva natural cobrará uma taxa de US$ 0,02 por acre. Qual será a taxa média de entrada das reservas naturais localizadas no Arizona?


```{sql connection=con}


SELECT
    AVG(ACRES * 0.02) AS AVERAGE_FEE
FROM PRESERVE
WHERE STATE = 'AZ'


```


9. Suponha que o salário de cada funcionário seja aumentado em 10%. Apresente o número do funcionário, seu nome, salário antigo e novo salário. A tabela resultante deve ter quatro colunas denominadas ENO, ENAME, OLDSALARY e NEWSALARY. Ordene o resultado pelo novo salário.


```{sql connection=con}

SELECT
    ENO,
    ENAME,
    SALARY AS OLDSALARY,
    SALARY * 1.10 AS NEWSALARY
FROM EMPLOYEE
ORDER BY NEWSALARY


```

10. Modifique o exercício anterior. Apresente apenas os registros dos funcionários cujo novo salário seja superior a US$ 2.000,00.



```{sql connection=con}


SELECT
    ENO,
    ENAME,
    SALARY AS OLDSALARY,
    SALARY * 1.10 AS NEWSALARY
FROM EMPLOYEE
WHERE SALARY * 1.10 > 2000
ORDER BY NEWSALARY


```



11. Apresente a soma, a média, o valor máximo e o valor mínimo de todos os valores de SALARY.

```{sql connection=con}



SELECT
    SUM(SALARY) AS TOTAL_SALARY,
    AVG(SALARY) AS AVERAGE_SALARY,
    MAX(SALARY) AS MAX_SALARY,
    MIN(SALARY) AS MIN_SALARY
FROM EMPLOYEE

```


12. Quantos funcionários trabalham no Departamento 20?


```{sql connection=con}

SELECT COUNT(*) AS EMPLOYEE_COUNT
FROM EMPLOYEE
WHERE DNO = 20


```


13. Quantos departamentos possuem funcionários?

```{sql connection=con}

SELECT COUNT(DISTINCT DNO) AS DEPARTMENT_COUNT
FROM EMPLOYEE


```


```{r}
Sys.setenv(TZ = "America/Sao_Paulo")
Sys.time()
```

